臺灣士林地方法院民事裁定
111年度消債更字第3號
債  務  人  楊朝富即楊明勳即楊明杰




代  理  人  李惠暄律師（法扶律師）
上列當事人聲請更生事件，本院裁定如下：
    主  文
債務人楊朝富即楊明勳即楊明杰自中華民國一百一十一年八月四
日十七時起開始更生程序。
命司法事務官進行本件更生程序。
    理  由
一、按債務人對於金融機構負債務者，在聲請更生或清算前，應
    向最大債權金融機構請求協商債務清償方案，或向其住、居
    所地之法院或鄉、鎮、市、區調解委員會聲請債務清理之調
    解，消費者債務清理條例第151條第1項定有明文。次按，債
    務人不能清償債務或有不能清償之虞，且無擔保或無優先權
    之本金及利息債務總額未逾新臺幣（下同）1,200萬元者，
    於法院裁定開始清算程序或宣告破產前，得向法院聲請更生
    ，觀諸同條例第3條、第42條第1項規定自明。又法院開始更
    生程序之裁定，應載明其年、月、日、時，並即時發生效力
    。法院開始更生或清算程序後，得命司法事務官進行更生或
    清算程序，必要時得選任律師、會計師或其他適當之自然人
    或法人一人為監督人或管理人，復為同條例第45條第1項、
    第16條所明定。
二、聲請意旨略以：伊有不能清償債務之虞，前已向法院聲請債
    務清理之調解，惟調解不成立。又伊無擔保或無優先權之本
    金及利息債務總額未逾1,200萬元，復未經法院裁定開始清
    算程序或宣告破產，爰聲請更生等語。
三、經查，債務人所主張之上開事實，有債務人現戶全戶戶籍謄
    本（見本院110年度司消債調字第328號卷，下稱調解卷，第
    21頁）、財團法人金融聯合徵信中心當事人綜合信用報告之
    債務清理條例前置協商專用債權人清冊（見調解卷第6頁至
    第8頁）、財團法人金融聯合徵信中心當事人綜合信用報告
    （見調解卷第9頁至第11頁）、108至110年度綜合所得稅各
    類所得資料清單（見本院卷第58頁至第60頁、第110頁）、
    全國財產稅總歸戶財產查詢清單（見本院卷第62頁）、調解
    不成立證明書（見調解卷第73頁）、中華民國人壽保險商業
    同業公會投保查詢資料（見本院卷第74頁）、帝一好海產店
    之工作證明（見本院卷第54頁）、工作紀錄表（見本院卷第
    114頁、第118頁）、勞動部勞工保險局111年1月28日保費資
    字第11113040430號函（見本院卷第36頁至第37頁）、國民
    年金保險被保險人納退保資料查詢清單（見本院卷第56頁）
    、債務人母親之108至109年度綜合所得稅各類所得資料清單
    及全國財產稅總歸戶財產查詢清單（見本院卷第64頁至第68
    頁）等為證，核閱屬實。是債務人目前任職於帝一好海產店
    擔任計時員工，每月收入1萬9,550元（見本院卷第54頁、第
    114頁、第118頁），名下別無其他財產。惟債務人負擔之債
    務依債權人清冊所載135萬8,694元（見調解卷第5頁正反面
    ），以其自陳每月可清償2,000元（見本院卷第40頁）計算
    ，至少需約57年（計算式：1,358,694÷2,000÷12≒57），始
    能清償完畢，應認其已不能清償債務。此外，債務人無擔保
    或無優先權之債務總額未逾1,200萬元，且無同條例第6條第
    3項、第8條或第46條各款所定駁回更生聲請之事由存在，則
    債務人聲請更生，應屬有據。揆諸首開說明，應予開始更生
    程序，並命司法事務官進行本件更生程序。
四、爰裁定如主文。
中　　華　　民　　國　　111 　年　　8 　　月　　4 　　日
                  民事第三庭  法  官  劉育琳  
以上正本係照原本作成。
本件裁定不得抗告。
中　　華　　民　　國　　111 　年　　8 　　月　　4 　　日
                              書記官  邱勃英